臺灣臺南地方法院刑事判決
111年度交簡上字第197號
上  訴  人  
即  被  告  鄭卉喬


選任辯護人  蘇佰陞律師
上列上訴人即被告因公共危險案件，不服本院111年度交簡字第2
348號中華民國111年6月22日刑事簡易判決（聲請簡易判決處刑
案號：111年度偵字第11769號），提起上訴，本院管轄之第二審
合議庭判決如下：
    主  文
原判決關於刑之部分撤銷。
前開撤銷部分，鄭卉喬處有期徒刑貳月，併科罰金新臺幣壹萬元
，有期徒刑如易科罰金、罰金如易服勞役，均以新臺幣壹仟元折
算壹日。
    事實及理由
一、按對於簡易判決有不服者，得上訴於管轄之第二審地方法院
    合議庭。第一項之上訴，準用刑事訴訟法第三編第一章及第
    二章除第361條外之規定，刑事訴訟法第455條之1第1項、第
    3項分別定有明文。次按刑事訴訟法第348條第3項規定：「
    上訴得明示僅就判決之刑、沒收或保安處分一部為之」，其
    立法理由指出：「為尊重當事人設定攻防之範圍，並減輕上
    訴審審理之負擔，容許上訴權人僅針對刑、沒收或保安處分
    一部提起上訴，其未表明上訴之認定犯罪事實部分，則不在
    第二審之審判範圍。如為數罪併罰之案件，亦得僅針對各罪
    之刑、沒收、保安處分或對併罰所定之應執行刑、沒收、保
    安處分，提起上訴，其效力不及於原審所認定之各犯罪事實
    ，此部分犯罪事實不在上訴審審查範圍。」經查，原審判決
    後，檢察官並未提起上訴，被告僅就原判決量刑部分提起上
    訴（交簡上卷第76頁），是本件審判範圍僅就原判決量刑妥
    適與否進行審理，本案犯罪事實、所犯法條及論罪部分之認
    定，均引用第一審判決書所記載之事實、證據、論罪（如附
    件）。
二、被告上訴意旨（含辯護人辯護意旨）主張：被告並非直接飲
    酒，而是食用含酒精之薑母鴨料理後騎乘機車才會犯下本案
    ，請求考量被告是初犯，且坦承犯行，顯已知錯，應有悔意
    ；又被告領有身心障礙證明及中低收入戶證明，原審判決刑
    度，對於被告而言是無法負荷之負擔，且被告遭查獲酒後駕
    車，依規定要吊扣車牌，對於需機車代步之被告而言，已算
    受到教訓，請求從輕量刑，並依刑法第74條規定給予被告緩
    刑之諭知等語。
三、本院撤銷改判之理由：
　㈠原判決以被告涉犯酒後駕車之公共危險犯行明確，因而予以
    科刑，固非無見。惟按量刑之輕重，應注意刑法第57條各款
    所定科刑時應審酌之一切情狀，以為科刑輕重之標準。本件
    被告為中低收入戶，且為身心障礙者，並於本院審理時提出
    臺南市安南區中低收入戶證明書、中華民國身心障礙證明（
    本院交簡上卷第85至87頁）為憑，是其因自身疾病之故，無
    法順利就業、正常工作以賺取所需，生活及經濟狀況確實均
    屬弱勢，原審量刑時未及審酌上情而充分評價科刑，致量刑
    稍嫌過重，而有未洽。被告上訴意旨執此指摘原判決量刑過
    重，非無理由，應由本院將原判決關於被告所犯公共危險罪
    所處之刑，予以撤銷改判，期臻適法。
　㈡爰審酌被告食用含有酒精之料理後，仍夜間騎乘重型機車行
    駛於市區道路，顯然無視法律之誡命與其他用路人之安全，
    又因其與乘客均未戴安全帽為警攔查，經警發覺被告充滿酒
    氣而施以酒測，並測得其吐氣酒精濃度為每公升0.87毫克（
    MG/L），對自身、乘客及一般往來之公眾與行車具有高度之
    危險性，所幸未肇事即為警攔檢查獲。復考量其犯後坦承犯
    行，態度尚佳，自陳教育程度為國中肄業、丈夫過世，獨自
    扶養女兒長大，現在因為身體疾病之問題，無法工作，經濟
    來源為現就讀大學之女兒半工半讀及中低收入戶補助，並提
    出上開臺南市安南區中低收入戶證明書、中華民國身心障礙
    證明作為量刑參考等一切情狀，量處如主文所示之刑，並諭
    知有期徒刑如易科罰金、罰金如易服勞役之折算標準。
四、至辯護人請求給予被告緩刑之諭知等語。經查，被告雖未曾
    因故意犯罪而受有期徒刑以上刑之宣告，有臺灣高等法院被
    告前案紀錄表1份在卷足參，然酒後駕車會減損判斷及危機
    反應能力，因而造成交通事故之機會顯著提高，動輒導致他
    人嚴重之傷亡後果，不論是對個人或社會法益，均有高度之
    危害性，政府利用各種媒體一再宣導，立法院亦不斷修法加
    重酒醉駕車之刑責，足證酒醉駕車所侵害之公益性甚大，被
    告為一智慮成熟之成年人，對上情自應知悉。又被告本案所
    測得之吐氣酒精濃度達每公升0.87毫克（MG/L），數值甚高
    ，卻因貪圖一時方便騎車上路，其所為顯然漠視自己及其他
    用路人往來之安全，益徵其法治觀念薄弱、守法觀念不足。
    是本院審酌被告所為犯行之社會性、公益性及危險性等情節
    ，認無暫不執行刑罰為適當之情，故本院認被告所宣告之刑
    ，不宜為緩刑之宣告，附此敘明。
五、據上論斷，應依刑事訴訟法第455條之1第1項、第3項、第36
    9條第1項前段、第364條、第373條、第299條第1項前段，刑
    法第185條之3第1項第1款、第41條第1項前段、第42條第3項
    ，刑法施行法第1條之1第1項，判決如主文。
本案經檢察官謝旻霓聲請簡易判決處刑，檢察官紀芊宇到庭執行
職務
中　　華　　民　　國　　111 　年　　9 　　月　　29　　日
            刑事第十四庭  審判長法  官  周紹武
                                法  官  林岳葳
                                法  官  蕭雅毓  
以上正本證明與原本無異。
不得上訴。
                                書記官  李如茵
中　　華　　民　　國　　111 　年　　9 　　月　　29　　日
附錄本案論罪科刑法條全文
中華民國刑法第185條之3
駕駛動力交通工具而有下列情形之一者，處3年以下有期徒刑，
得併科30萬元以下罰金：
一、吐氣所含酒精濃度達每公升零點二五毫克或血液中酒精濃度
    達百分之零點零五以上。
二、有前款以外之其他情事足認服用酒類或其他相類之物，致不
    能安全駕駛。
三、服用毒品、麻醉藥品或其他相類之物，致不能安全駕駛。
因而致人於死者，處3年以上10年以下有期徒刑，得併科2百萬元
以下罰金；致重傷者，處1年以上7年以下有期徒刑，得併科1百
萬元以下罰金。
曾犯本條或陸海空軍刑法第54條之罪，經有罪判決確定或經緩起
訴處分確定，於十年內再犯第1項之罪因而致人於死者，處無期
徒刑或5年以上有期徒刑，得併科3百萬元以下罰金；致重傷者，
處3年以上10年以下有期徒刑，得併科2百萬元以下罰金。
【附件】：
臺灣臺南地方法院刑事簡易判決
111年度交簡字第2348號
聲　請　人　臺灣臺南地方檢察署檢察官
被　　　告　鄭卉喬　女　(民國00年0月00日生)
　　　　　　　　　　身分證統一編號：Z000000000號
　　　　　　　　　　住○○市○○區○○路0段000巷00號之3
上列被告因公共危險案件，經檢察官聲請以簡易判決處刑（111
年度偵字第11769號） ，本院判決如下：
    主  文
鄭卉喬吐氣所含酒精濃度達每公升零點二五毫克以上而駕駛動力
交通工具，處有期徒刑貳月，併科罰金新臺幣參萬元，有期徒刑
如易科罰金、罰金如易服勞役，均以新臺幣壹仟元折算壹日。
    事實及理由
一、本件犯罪事實及證據，均引用附件聲請簡易判決處刑書之記
    載。
二、核被告鄭卉喬所為，係犯刑法第185條之3第1項第1款之吐氣
    所含酒精濃度達每公升0點25毫克以上而駕駛動力交通工具
    罪。爰審酌被告明知酒精成分對人之注意力、控制力及反應
    能力皆有不良影響，酒後駕車對一般往來之公眾及駕駛人自
    身皆具高度危險性，竟仍枉顧法律禁止規範與公眾道路通行
    之安全，執意於飲酒後吐氣所含酒精濃度達每公升0點87毫
    克之狀況下，駕駛機車行駛於道路，漠視輕忽公眾交通之安
    全，對行車大眾及路人之生命、身體安全造成危害，惟念其
    犯後尚知坦承犯行，犯後態度並非惡劣，且先前無犯罪前科
    ，有臺灣高等法院被告前案紀錄表1份可稽，素行尚非欠佳
    ，復兼衡其於司法警察調查中自述係國中肄業之智識程度、
    家庭經濟狀況為勉持等一切情狀，量處如主文所示之刑，並
    諭知有期徒刑如易科罰金、罰金如易服勞役之折算標準。
三、依刑事訴訟法第449條第1項前段、第454條第2項，刑法第18
    5條之3第1項第1款、第41條第1項前段、第42條第3項，刑法
    施行法第1條之1第1項，逕以簡易判決處如主文所示之刑。
四、如不服本件判決，得自收受送達後20日內，向本院提出上訴
    狀（附繕本），上訴於本院管轄之第二審地方法院合議庭。
中　　華　　民　　國　　111 　年　　6 　　月　　22　　日
                  刑事第十三庭  法　官  陳威龍
以上正本證明與原本無異。
                                書記官　楊琄琄
中　　華　　民　　國　　111 　年　　6 　　月　　23　　日
附錄論罪科刑法條：　　　　　　　　　
刑法第185條之3第1項第1款：
駕駛動力交通工具而有下列情形之一者，處三年以下有期徒刑，
得併科三十萬元以下罰金：
一、吐氣所含酒精濃度達每公升零點二五毫克或血液中酒精濃度
    達百分之零點零五以上。 
【附件】
臺灣臺南地方檢察署檢察官聲請簡易判決處刑書　
                                    111年度偵字第11769號
　　被　　　告　鄭卉喬　女　47歲（民國00年0月00日生）
　　　　　　　　　　　　住○○市○○區○○路0段000巷00○
                          0號
　　　　　　　　　　　　國民身分證統一編號：Z000000000號
上列被告因公共危險案件，業經偵查終結，認為宜聲請以簡易判
決處刑，茲將犯罪事實及證據並所犯法條分敘如下：
　　　　　犯罪事實
一、鄭卉喬於民國111年4月30日19時至20時許間，在臺南市安南
    區某餐廳內食用含有酒精成分之薑母鴨後，仍於同日21時許
    ，酒後騎乘車牌號碼000-000號普通重型機車上路。嗣於同
    日21時37分許，行經臺南市○○區○○路0段000巷00號前時，因
    行車違規而為警攔查，經警發現鄭卉喬身上有濃厚酒味，遂
    對其施以酒精濃度檢測，測得其吐氣所含酒精濃度達每公升
    0.87毫克而查獲。
二、案經臺南市政府警察局第三分局報告偵辦。
　　　　證據並所犯法條
一、前揭犯罪事實，業據被告鄭卉喬於警詢及偵查中均坦承不諱
    ，並有酒精測定紀錄表、財團法人台灣商品檢測驗證中心呼
    氣酒精測試器檢定合格證書及臺南市政府警察局舉發違反道
    路交通管理事件通知單等件在卷可佐，足認被告之自白與事
    實相符，是被告上開罪嫌應堪認定。
二、核被告所為，係犯刑法第185條之3第1項第1款之不能安全駕
    駛動力交通工具罪嫌。 
三、依刑事訴訟法第451條第1項聲請逕以簡易判決處刑。
　　此　　致
臺灣臺南地方法院
中　　華　　民　　國　 111　　年　　5 　月　　23 　　日
                              檢察官  謝  旻  霓
本件證明與原本無異
中　　華　　民　　國　 111　　年　　6 　　月　　6　　日
　　　　　　　　　　　　　　　書記官　蔡　函　芸
附錄本案所犯法條：
中華民國刑法第185條之3
駕駛動力交通工具而有下列情形之一者，處 2 年以下有期徒刑
，得併科 20 萬元以下罰金：
一、吐氣所含酒精濃度達每公升零點二五毫克或血液中酒精濃度
    達百分之零點零五以上。
二、有前款以外之其他情事足認服用酒類或其他相類之物，致不
    能安全駕駛。
三、服用毒品、麻醉藥品或其他相類之物，致不能安全駕駛。
因而致人於死者，處 3 年以上 10 年以下有期徒刑；致重傷者
，處 1 年以上 7 年以下有期徒刑。
曾犯本條或陸海空軍刑法第 54 條之罪，經有罪判決確定或經緩
起訴處分確定，於五年內再犯第 1 項之罪因而致人於死者，處
無期徒刑或 5 年以上有期徒刑；致重傷者，處 3 年以上 10 年
以下有期徒刑。
附記事項：
本件係依刑事訴訟法簡易程序辦理，法院簡易庭得不傳喚被告、
輔佐人、告訴人、告發人等出庭即以簡易判決處刑；被告、被害
人、告訴人等對告訴乃論案件如已達成民事和解而要撤回告訴或
對非告訴乃論案件認有受傳喚到庭陳述意見之必要時，請即另以
書狀向簡易法庭陳述或請求傳訊。